臺灣高等法院刑事裁定　　　　　　　　 100年度抗字第1438號
抗　告　人
即　受刑人　宋淦台
上列抗告人因毒品危害防制條例等案件，不服臺灣板橋地方法院
民國100年11月18日定其應執行刑之裁定（100年度聲字第5330號
），提起抗告，本院裁定如下：
    主  文
抗告駁回。
    理  由
一、原裁定略以：抗告人即受刑人宋淦台因違反毒品危害防制條
    例等案件，經附表所示之法院先後判處如附表所示之刑，均
    經分別確定在案，有各該判決書及本院被告前案紀錄表各 1
    份在卷可稽，經認符合數罪併罰之規定，應合併定其應執行
    之刑。另查本件受刑人所犯如附表編號1、2、4、6及附表編
    號11、12所示之罪所宣告之刑雖得易科罰金，然因分別與如
    附表所示其餘不得易科罰金之罪合併定其應執行刑，依法均
    不得易科罰金合併執行，爰依刑事訴訟法第477條第1項，刑
    法第53條、第51條第5款，裁定抗告人宋淦台犯如附表編號1
    至7 所示之罪，所處如附表編號1至7所示之刑，應執行有期
    徒刑3年6月 ；又犯如附表編號8至12所示之罪，所處如附表
    編號8至12所示之刑，應執行有期徒刑9年11月等語。
二、抗告意旨略以新法實施以來，法院就被告所犯20次販賣毒品
    案或所為5件強盜案等重罪所定之執行刑約為18至20年或6年
    至8 年，反觀抗告人所犯之罪除附表編號10所示販賣毒品一
    重罪外，其餘皆為輕罪，惟法院所定之刑已與販賣、強盜罪
    所科之刑所差無幾，顯有獨厚重罪及有違比例、平等原則等
    語。
三、經查：
  (一)按裁判確定前犯數罪者，併合處罰之，有二裁判以上者，依
    刑法第51條規定，定其應執行之刑，同法第50條、第53條分
    別定有明文。再法院就自由裁量權之行使，除不得逾越法律
    所規定範圍之外部性界限外，應受比例原則、公平正義原則
    之規範，謹守法律秩序之理念，體察法律之規範目的，使其
    結果實質正當，合於裁量之內部性界限，俾與立法本旨相契
    合。刑法第51條第 5款規定數罪併罰，宣告多數有期徒刑者
    ，應於各刑中之最長期以上，各刑合併之刑期以下，定其應
    執行之刑期，但不得逾30年，其就數罪併罰，固非採併科主
    義，而係採限制加重主義，就俱發各罪中，以最重之宣告刑
    為基礎，由法院參酌他罪之宣告刑，裁量加重定之，且不得
    逾法定之30年最高限制，此即外部性界限。法院為裁判時，
    二者均不得有所踰越。在數罪併罰，有二裁判以上，定其應
    執行之刑時，固屬於法院自由裁量之事項，然仍應受前揭外
    部性界限及內部性界限之拘束（最高法院96年台上字第7583
    號、97年度台上字第2017號判決意旨參照）。又關於刑之量
    定，係實體法上賦予法院得為自由裁量之事項，倘其未有逾
    越法律所規定之範圍，或濫用其權限，即不得任意指摘為違
    法。且在同一犯罪事實與情節，如別無其他加重或減輕之原
    因，下級審量定之刑，亦無過重或失輕之不當情形，則上級
    審法院對下級審法院之職權行使，原則上應予尊重（最高法
    院75年度台上字第7033號判例意旨、85年度台上字第2446號
    判決意旨可資參照）。
  (二)本件抗告人即受刑人宋淦台先後犯原裁定附表所示之毒品危
    害防制條例等罪，經法院分別判處罪刑確定在案，臺灣板橋
    地方法院檢察署檢察官因之向原審法院聲請定其應執行刑，
    經原審法院審核認聲請為正當，依上揭法律規定，分別就附
    表編號1至7 、編號8至12定其應執行，係分別在各刑中最長
    期之有期徒刑3月以上、各刑合併刑期4年以下（編號1至7部
    分）及最長期之有期徒刑3月以上、各刑合併刑期10年3月以
    下（編號8至12部分），符合刑法第51條第5款所規定之外部
    界限。另參酌原裁定附表編號1、2，編號3、4，編號5、6，
    編號 9、10，編號11、12所示之罪，曾分別經臺灣板橋地方
    地院定其應執行為有期徒刑5月、1年、1年、8年6月、8月，
    有各判決書在卷可稽，而抗告人所犯原裁定附表編號7、8之
    2罪，分由法院判處有期徒刑 1年2月、10月，原審乃將附表
    編號1至7罪及附表編號8至12罪分別合併定應執行有期徒刑3
    年6月、 9年11月，原裁定除合於刑法第51條第5款規定所定
    之外部界限，復未逾自由裁量之內部界限，對受刑人並無過
    重或違反比例、平等原則之情形，且個案犯罪情節不同，法
    院就個案所為之量刑，屬法院裁量職權之適法行使，尚不得
    比附援引相異個案而認法院量刑失衡。綜上，原審裁定本件
    抗告人如附表編號1至7所示之罪，所處如附表編號1至7所示
    之刑，應執行有期徒刑3年6月； 又犯如附表編號8至12所示
    之罪，所處如附表編號8至12所示之刑，應執行有期徒刑9年
    11月，合於內、外部性界限，亦未違反比例、平等原則，是
    原審所為定其應執行刑之裁定，核無不合。抗告意旨仍執前
    開情詞，指摘原裁定不當，為無理由，應予駁回。
據上論斷，應依刑事訴訟法第412條，裁定如主文。
中    華    民    國   100    年    12    月    26    日
             刑事第二十三庭   審判長法  官  童有德
                                    法  官  陳祐治
                                    法  官  林孟宜
以上正本證明與原本無異。
如不服本裁定，應於收受送達後五日內向本院提出抗告狀。
                                    書記官  賴立旻
中    華    民    國   100    年    12    月    26    日